---
title: "Lista 3 - Econometria"
author: "Carolina Carvalho"
output:
  html_document: default
  pdf_document: default
---
### Questão 5.a)
```{r setup, include=TRUE, message=FALSE, warning = FALSE}
library(wooldridge)
library(dynlm)

data("hprice1")
```
Definindo variáveis e o modelo linear
```{r , include=TRUE, message=FALSE, warning = FALSE}
y <- log(hprice1$price)
x1 <- hprice1$sqrft
x2 <- hprice1$bdrms

linearMod <- lm(y ~ x1 + x2, data=hprice1)
```
Realizando a regressão
```{r , include=TRUE, message=FALSE, warning = FALSE}
summary(linearMod)
```
Definindo estimadores
```{r , include=TRUE, message=FALSE, warning = FALSE}
out <- summary(linearMod)

b0 <- out$coefficients[1]
b1 <- out$coefficients[2]
b2 <- out$coefficients[3]
```
O valor estimado de beta 0 é:
``` {r, echo = FALSE, message = FALSE, warning = FALSE}
print(b0)
```
O valor estimado de beta 1 é:
``` {r, echo = FALSE, message = FALSE, warning = FALSE}
print(b1)
```
O valor estimado de beta 2 é:
``` {r, echo = FALSE, message = FALSE, warning = FALSE}
print(b2)
```
Encontrando o valor estimado de teta:
```{r , include=TRUE, message=FALSE, warning = FALSE}
teta <-150*b1+b2
```

``` {r, echo = FALSE, message = FALSE, warning = FALSE}
print(teta)
```
Sendo assim, um aumento de 150 em sqrft eleva o preço em 8,6%.

### Questão 5.b)
Substituindo beta2 em termos de omega e beta1:
```{r , include=TRUE, message=FALSE, warning = FALSE}
#beta2=teta-150*beta1
#y=bo+b1*sqrft+(teta-150*b1)*bdrms
#y=bo+b1*(sqrft-150*bdrms)+teta*bdrms


y <- log(hprice1$price)
x1 <- hprice1$sqrft-150*hprice1$bdrms
x2 <- hprice1$bdrms

linearMod_b <- lm(y ~ x1 + x2, data=hprice1)

summary(linearMod_b)
```

### Questão 5.c)

Encontrando o erro padrão do estimador teta:
```{r , include=TRUE, message=FALSE, warning = FALSE}
out_b <-summary(linearMod_b)
teta <- out_b$coefficients[3,1]
se_teta <- out_b$coefficients[3,2]
```

``` {r, echo = FALSE, message = FALSE, warning = FALSE}
print(se_teta)
```
Encontrando o intervalo de confiança para alfa=0,05:
```{r , include=TRUE, message=FALSE, warning = FALSE}
IC_bottom <- teta - 1.96*se_teta
IC_top <- teta +1.96*se_teta  
IC <- c(IC_bottom, IC_top)
```

``` {r, echo = FALSE, message = FALSE, warning = FALSE}
print(IC)
```
