---
title: "Questao 5"
author: "Carolina Carvalho"
output:
  html_document: default
  pdf_document: default
---
### Questão a)
```{r setup, include=TRUE, message=FALSE, warning = FALSE}
#Pacotes necessários
library(wooldridge)
library("lmtest")
library("AER")

#Base de dados 
data("wage2")

#Realizando regressão
linearMod <- lm(log(wage2$wage) ~ wage2$sibs , data=wage2)

summary(linearMod)
```
Observando o dados oferecidos, podemos concluir que o acréscimo de uma 1 unidade de sibs causa uma redução de -2,8% no salário.
A estatítica t é de aproximadamente -4,723.

### Questão b)

Sibs e brthord devem ser negativamente correlacionadas pois à medida que uma família recebe mais filhos, tudo mais constante, espera-se que o orçamento familiar fique mais apertado, dificultando a mesma de alocação de recursos para os filhos mais novos que os mais velhos tiveram em sua educação. 

```{r , include=TRUE, message=FALSE, warning = FALSE}
linearMod <- lm(wage2$educ ~ wage2$brthord , data=wage2)

summary(linearMod)
```

Observando o dados oferecidos, podemos concluir que o acréscimo de mais um filho leva à uma redução no retorno da educação de 0,28 e que é estatisticamente significante.

### Questão c)
Precisamos que pi2 seja diferente de zero para que betaj seja identificavél.
A hipótese nula então é pi2=0.
```{r , include=TRUE, message=FALSE, warning = FALSE}
linearMod <- lm(wage2$educ ~ wage2$brthord + wage2$sibs, data=wage2)

summary(linearMod)
```
Observando os resultados podemos afirmar que a hipótese nula é rejeitada. 
Logo, a hipótese de identificação é válida.

### Questão d)
```{r , include=TRUE, message=FALSE, warning = FALSE}
linearMod <- ivreg(wage2$lwage ~ wage2$educ + wage2$sibs | wage2$brthord + wage2$sibs , data=wage2)

summary(linearMod)
```
O erro padrão do estimador de sibs é menor que o erro padrão de educ.

O erro padrão de βsibs_chapeu é muito grande em relação à estimativa do coeficiente, tornando sibs muito insignificantes.




