---
title: "Econometria - Questao 6 - Lista 3"
author: "Carolina Carvalho"
output: html_document
---
  
### Questão 6.a)
  
```{r , include=TRUE, message=FALSE, warning = FALSE}
library("lmtest")
library(wooldridge)
library(dynlm)
library("sandwich")
library(carData)
library(car)

data("fertil2")
```
Para encontrar o erro padrão usual heterocedástico:
```{r , include=TRUE, message=FALSE, warning = FALSE}

y <- fertil2$children
x1 <- fertil2$age
x2 <- (fertil2$age)^2
x3 <- fertil2$educ
x4 <- fertil2$electric
x5 <- fertil2$urban

linearMod_usual <- lm(y ~ x1 + x2 + x3+ x4 +x5 , data=fertil2)

summary(linearMod_usual)
```

Para encontrar o erro padrão robusto heterocedástico:
```{r , include=TRUE, message=FALSE, warning = FALSE}

coeftest(linearMod_usual, vcov = vcovHC(linearMod_usual, type="HC1"))

```
Comparando os valores de ambas regressões, chegamos a conclusão de que o erro padrão robusto nem sempre é maior que o usual.

Para as variáveis explicativas age,ageˆ2 e educ, os erros padrões robustos heterocedásticos são um pouco maiores que os erros padrões usuais. Em contraste, electric e urban possuem erros padrões usuais maiores.

### Questão 6.b)
Adicionando variávies
```{r , include=TRUE, message=FALSE, warning = FALSE}
x6 <-fertil2$spirit 
x7 <-fertil2$protest 
x8 <-fertil2$catholic 

linearMod_usual <- lm(y ~ x1 + x2 + x3+ x4 +x5 + x6 + x7 + x8, data=fertil2)

linearHypothesis(linearMod_usual, c("x6=0", "x7=0", "x8=0"))

```
Logo, a estatística F para esse teste conjunto é  2,1961 e o p-valor usual é 0,08641. 

Considerando df=3 e infinito, encontramos c=2,30 no nível 10%

Como F<c, as variáveis são conjuntamente insignificantes.

Para encontrar o p-valor robusto:
```{r , include=TRUE, message=FALSE, warning = FALSE}
linearHypothesis(linearMod_usual, c("x6=0", "x7=0", "x8=0"), white.adjust = "hc1")
```
Logo, p-valor robusto é 0,0911.

### Questão 6.c)

Encontrando valores fitados:
```{r , include=TRUE, message=FALSE, warning = FALSE}
y_chapeu <- fitted(linearMod_usual)
y_chapeu_2 <- y_chapeu^2

u_chapeu <- resid(linearMod_usual)
u_chapeu_2 <- u_chapeu^2
```

Regridindo:
```{r , include=TRUE, message=FALSE, warning = FALSE}
linearModel_fit <- lm(u_chapeu_2 ~ y_chapeu + y_chapeu_2)

out <- summary(linearModel_fit)

print(out)
```

Testando a significância conjunta dos dois regressores: 
```{r , include=TRUE, message=FALSE, warning = FALSE}
teste <- linearHypothesis(linearModel_fit, c("y_chapeu","y_chapeu_2"))

print(teste)
```
Observando o p-valor:
```{r , include=TRUE, message=FALSE, warning = FALSE}
p_valor <-teste$`Pr(>F)`

print(p_valor)
```
Podemos concluir que há heterocedasticidade na equação, visto que a estatística F é maior que o p_valor_het, de forma que rejeitamos a hipótese de que há homoscedasticidade.

### Questão 6.d)

Como a amostra é grande, a estatística F robusta se aproxima da distribuição F, de forma que a heterocedasticidade encontrada na letra c) não é fundamentalmente importante. É possível trabalhar com a regressão apresentada apesar da hipótese de homoscedasticidade não ser válida.




